# 关于股权问题

提问人：wcber 时间：2011-07-18 16:13:18
目前我国发行的认股权证，基本上都是没有发行价的，请问会计上如何处理？发行费用如何列支？

回答人：chenyiwei
目前上市公司发行的认股权证多数是作为分离交易可转债的一部分而发行的，或者在当初的股权分置改革中作为股改对价发行的。对于前一种情况，金融工具列报准则已作出了明确规定，要求采用系统、合理的方法将可转债发行的对价总额分摊一部分给该认股权证作为初始确认金额。对于后一种情况，如果上市公司当初发行权证时并未收到任何对价，因而不单独确认一项权益工具的，相关发行费用应当计入财务费用处理。 如果有其他情况下发行的权证，也可以补充说明相关背景情况，一起来讨论。